臺灣嘉義地方法院刑事判決　　　　　　　96年度訴緝字第46號
公　訴　人　臺灣嘉義地方法院檢察署檢察官
被　　　告　甲○○
　　　　　　　　　　（另案在嘉義監獄鹿草分監執行中）
上列被告因違反毒品危害防制條例案件，經檢察官提起公訴（九
十六年度毒偵字第一三三號），被告於準備程序中就被訴事實為
有罪之陳述，經本院合議庭裁定由受命法官獨任進行簡式審判程
序，判決如下：
    主  文
甲○○施用第一級毒品，累犯，處有期徒刑拾壹月，扣案之第一
級毒品海洛因肆包（合計淨重柒點參捌公克）均沒收銷燬之，上
開第一級毒品海洛因外包裝袋肆個均沒收；又施用第二級毒品，
累犯，處有期徒刑柒月，扣案之第二級毒品甲基安非他命參包（
合計驗餘淨重肆點捌柒零玖公克）均沒收銷燬之，上開第二級毒
品甲基安非他命外包裝袋參個均沒收。應執行有期徒刑壹年伍月
，扣案之第一級毒品海洛因肆包（合計淨重柒點參捌公克）及第
二級毒品甲基安非他命參包（合計驗餘淨重肆點捌柒零玖公克）
均沒收銷燬之，上開第一級毒品海洛因外包裝袋肆個及第二級毒
品甲基安非他命外包裝袋參個均沒收。
    事  實
一、甲○○前於民國九十二年間因施用毒品案件，經法院裁定觀
    察、勒戒後，認為有繼續施用毒品傾向，復經裁定令入戒治
    處所施以強制戒治，嗣因無繼續戒治必要，經法院裁定停止
    戒治，所餘戒治期間交付保護管束，於九十三年三月三十日
    保護管束期滿未經撤銷停止戒治，視為強制戒治執行完畢釋
    放，復因犯轉讓第一級毒品罪經本院於九十二年十一月十一
    日以九十二年度訴字第四一三號判決處有期徒刑一年四月確
    定，又因犯施用第一級毒品罪及第二級毒品罪經臺灣臺南地
    方法院於九十三年八月十六日以九十三年度訴字第六二四號
    判決分別處有期徒刑七月及三月，並定應執行刑為有期徒刑
    九月確定，上開三罪經臺灣臺南地方法院於九十三年十一月
    十二日以九十三年度聲字第一六○六號裁定定應執行刑有期
    徒刑二年確定，於九十四年十二月二十九日縮短刑期假釋出
    監付保護管束，於九十五年三月三日保護管束期滿未經撤銷
    假釋，視為執行完畢。詎仍不知悔改，於強制戒治執行完畢
    釋放後五年內，基於施用第一級毒品海洛因之犯意，於九十
    六年一月十八日上午七時許，在其嘉義市東區荖藤里後厝仔
    七之一號居所，以注射針筒內放置第一級毒品海洛因加水稀
    釋後注射之方式，施用第一級毒品海洛因一次。另基於施用
    第二級毒品甲基安非他命之犯意，於九十六年一月十八日凌
    晨一時許，在其上址居所，以將甲基安非他命置入玻璃球內
    加熱燒烤吸食煙霧之方式，施用第二級毒品甲基安非他命一
    次。嗣於九十六年一月十八日下午一時四十分許，在其上址
    居所為警查獲，並扣得其所有施用剩餘之第一級毒品海洛因
    四包（合計淨重七‧三八公克）、第二級毒品甲基安非他命
    三包（合計驗餘淨重四‧八七○九公克），而於查獲當日下
    午四時三十分許，得甲○○同意後，採其尿液送驗，其結果
    呈海洛因之代謝物嗎啡陽性反應及甲基安非他命陽性反應，
    始悉上情。
二、案經嘉義市警察局第二分局報告臺灣嘉義地方法院檢察官偵
    查起訴。
    理  由
一、本件係經被告甲○○於準備程序當庭表示認罪，而經本院裁
    定以簡式審判程序加以審理，則依據刑事訴訟法第二百七十
    三條之二、同法第一百五十九條第二項之規定，不適用傳聞
    法則有關限制證據能力之相關規定，合先敘明。
二、上開事實，業據被告甲○○於警詢、偵查及本院坦承不諱，
    而其上開為警查獲所採集之尿液，經送請正修科技大學超微
    量研究科技中心檢驗結果，確呈施用第一級毒品海洛因之代
    謝物嗎啡陽性反應及第二級毒品甲基安非他命之陽性反應，
    有該中心檢驗報告及嘉義市警察局第二分局違反毒品危害防
    制條例案件嫌疑人代號與真實姓名對照表（見偵查卷第一五
    、一六頁）在卷可稽，且被告為警查獲時所扣得之白色粉末
    四包及透明晶體三包，分經送法務部調查局及憲兵司令部刑
    事鑑識中心檢驗結果，認該四包白粉均含第一級第六項毒品
    海洛因成分，另三包透明晶體則有甲基安非他命成分，有法
    務部調查局九十六年二月十一日調科壹字第○九六二三○一
    一七三○號鑑定通知書（見偵查卷第一七頁）及憲兵司令部
    刑事鑑識中心九十六年五月三十一日安鑑字第○九六○○○
    ○八二一號鑑定書（見本院卷第四九頁）附卷可稽，足認被
    告上開自白與事實相符，堪以採信。再查被告曾於九十二年
    間因施用毒品案件，經法院裁定觀察、勒戒後，認為有繼續
    施用毒品傾向，復經裁定令入戒治處所施以強制戒治，嗣因
    無繼續戒治必要，經法院裁定停止戒治，所餘戒治期間交付
    保護管束，於九十三年三月三十日保護管束期滿未經撤銷停
    止戒治，視為強制戒治執行完畢釋放，有臺灣高等法院被告
    前案紀錄表在卷可參，是被告於強制戒治執行完畢釋放後，
    五年內再犯施用毒品罪，自應依法論罪科刑。
三、查海洛因及甲基安非他命分屬毒品危害防制條例第二條第二
    項第一款之第一級毒品及同條項第二款所列之第二級毒品，
    核被告所為，係犯毒品危害防制條例第十條第一項之施用第
    一級毒品罪及同條例第十條第二項之施用第二級毒品罪。被
    告因施用第一級毒品海洛因及第二級毒品甲基安非他命而持
    有海洛因及甲基安非他命之低度行為，為其施用之高度行為
    所吸收，不另論罪。被告所犯上開二罪，犯意各別，行為互
    異，罪名有異，應予分論併罰。再查被告前因犯轉讓第一級
    毒品罪經本院於九十二年十一月十一日以九十二年度訴字第
    四一三號判決處有期徒刑一年四月確定，又因犯施用第一級
    毒品罪及第二級毒品罪經臺灣臺南地方法院於九十三年八月
    十六日以九十三年度訴字第六二四號判決分別處有期徒刑七
    月及三月，並定應執行刑為有期徒刑九月確定，上開三罪經
    臺灣臺南地方法院於九十三年十一月十二日以九十三年度聲
    字第一六○六號裁定定應執行刑有期徒刑二年確定，於九十
    四年十二月二十九日縮短刑期假釋出監付保護管束，於九十
    五年三月三日保護管束期滿未經撤銷假釋，視為執行完畢，
    有臺灣高等法院被告前案紀錄表附卷足憑，其受有期徒刑之
    執行完畢後，五年內再犯本件有期徒刑以上之施用第一級毒
    品及第二級毒品罪，均為累犯，應各依刑法第四十七條第一
    項規定加重其刑。爰審酌被告前曾因施用毒品觸法，仍不知
    悛悔，又施用足以導致精神障礙、性格異常，甚至造成生命
    危險之毒品，戕害一己之身體健康，對社會治安可能之危害
    程度非微，惟其犯罪後尚能坦承犯行等一切情狀，分別量處
    如主文所示之刑，並定其應執行刑。
四、被告本案之犯罪時間雖係九十六年四月二十四日以前，原應
    依中華民國九十六年罪犯減刑條例予以減刑，惟其於中華民
    國九十六年罪犯減刑條例施行前之九十六年六月二十七日已
    經本院通緝，而未於九十六年十二月三十一日以前，自動歸
    案接受審判，乃至九十六年十一月二十日始為警緝獲，有本
    院通緝書及警詢筆錄在卷可憑，依中華民國九十六年罪犯減
    刑條例第五條之規定，自不得依該條例予以減刑之，附此敘
    明。
五、扣案之海洛因四包（合計淨重七‧三八公克）及甲基安非他
    命三包（合計驗餘淨重四‧八七○九公克），係分屬毒品危
    害防制條例第二條第二項第一款及第二款所定之第一級及第
    二級毒品，應依毒品危害防制條例第十八條第一項前段之規
    定，宣告沒收銷燬之。另扣案供盛裝上開毒品海洛因之外包
    裝袋四個及甲基安非他命之外包裝袋三個，分係被告所有供
    犯本件施用第一級毒品及第二級毒品罪所用之物，業據被告
    於供承在卷，均併依刑法第三十八條第一項第二款規定宣告
    沒收。
據上論斷，應依刑事訴訟法第二百七十三條之一第一項、第二百
九十九條第一項前段，毒品危害防制條例第十條第一項、第二項
、第十八條第一項前段，刑法第十一條前段、第四十七條第一項
、第五十一條第五款、第三十八條第一項第二款，判決如主文。
本案經檢察官陳志川到庭執行職務。
中　　華　　民　　國　九十六　年　 十一 　月   三十 　日
                  刑事第三庭    法　官　鄭雅文
以上正本證明與原本無異。
如不服本判決，應於判決送達後十日內向本院提出上訴狀，上訴
書狀依法應敘述具體理由，如未敘述具體理由者，應於上訴期間
屆滿後二十日內補提理由書於本院（均應附繕本）。
中　　華　　民　　國　九十六　年　 十一 　月   三十 　日
                              　書記官　鄭翔元
附錄論罪科刑法條：
毒品危害防制條例第十條
施用第一級毒品者，處六月以上五年以下有期徒刑。
施用第二級毒品者，處三年以下有期徒刑。
